# 关于工薪和福利费的问题

提问人：amy_ou 时间：2014-03-15 08:33:56
我公司外籍职工的住房、车辆使用都是由公司统一向租赁公司签订合同后提供给外籍人员使用，费用由公司每月支付，另外子女教育费、语言学习费、回国探亲费、每年一次的带同家属的旅游费则是实报实销，这些均未计算入工资中征收个税，以前的会计一直是这样操作的，请问可以吗？有无上限标准？是否要到地税局备案的？（因为以前一直没有就这些问题与地税沟通，担心现在提起是否会被要求补回以前的个税）

回答人：chenyiwei
《关于个人所得税若干政策问题的通知》（财税【 1994 】 20 号）：
二、下列所得，暂免征收个人所得税： 　　（一）外籍个人以非现金形式或实报实销形式取得的住房补贴、伙食补贴、搬迁费、洗衣费。 　　（二）外籍个人按合理标准取得的境内、外出差补贴。 　　（三）外籍个人取得的探亲费、语言训练费、子女教育费等，经当地税务机关审核批准为合理的部分。 ......
《关于外籍个人取得有关补贴征免个人所得税执行问题的通知》（国税发【 1997 】 54 号）：
一、对外籍个人以非现金形式或实报实销形式取得的合理的住房补贴、伙食补贴和洗衣费免征个人所得税，应由纳税人在初次取得上述补贴或上述补贴数额、支付方式发生变化的月份的次月进行工资薪金所得税，应由纳税人在初次取上述补贴或上述补贴数额、支付方式发生变化的月份的次月进行工资薪金所得纳税申报时，向主管税务机关提供上述补贴的有效凭证，由主管税务机关核准确认免税。 　　二、对外籍个人因到中国任职或离职，以实报实销形式取得的搬迁收入免征个人所得税，应由纳税人提供有效凭证，由主管税务机关审核认定，就其合理的部分免税。外商投资企业和外国企业在中国境内的机构、场所，以搬迁费名义每月或定期向其外籍雇员支付的费用，应计入工资薪金所得征收个人所得税。 　　三、对外籍个人按合理标准取得的境内、外出差补贴免征个人所得税，应由纳税人提供出差的交通费、住宿费凭证（复印件）或企业安排出差的有关计划，由主管税务机关确认免税。 　　四、对外籍个人取得的探亲费免征个人所得税，应由纳税人提供探亲的交通支出凭证（复印件），由主管税务机关审核，对其实际用于本人探亲，且每年探亲的次数和支付的标准合理的部分给予免税。 　　五、对外籍个人取得的语言培训费和子女教育费补贴免证个人所得税，应由纳税人提供在中国境内接受上述教育的支出凭证和期限证明材料，由主管税务机关审核，对其在中国境内接受语言培训以及子女在中国境内接受教育取得的语言培训费和子女教育费补贴，且在合理数额内的部分免予纳税。
《国家税务总局关于取消及下放外商投资企业和外国企业以及外籍个人若干税务行政审批项目的后续管理问题的通知》（国税发【 2004 】 80 号）：
十四、取消外籍个人住房、伙食等补贴免征个人所得税审批的后续管理 　　根据《财政部、国家税务总局关于个人所得税若干政策问题的通知》（财税字[1994]020号）第二条、《国家税务总局关于外籍个人取得有关补贴征免个人所得税执行问题的批复》（国税发[1997]54号）的规定，外籍个人以非现金或实报实销形式取得的住房补贴、伙食补贴、洗衣费、搬迁费、出差补贴、探亲费、语言训练费、子女教育费等补贴，由纳税人提供有关凭证，主管税务机关核准后给予免征个人所得税。取消上述核准后，外籍个人取得上述补贴收入，在申报缴纳或代扣代缴个人所得税时，应按国税发[1997]54号的规定提供有关有效凭证及证明资料。主管税务机关应按照国税发[1997]54号的要求，就纳税人或代扣代缴义务人申报的有关补贴收入逐项审核。对其中有关凭证及证明资料，不能证明其上述免税补贴的合理性的，主管税务机关应要求纳税人或代扣代缴义务人在限定的时间内，重新提供证明材料。凡未能提供有效凭证及证明资料的补贴收入，主管税务机关有权给予纳税调整。
十五、取消外籍个人在中国期间取得来华之前的工资薪金所得不予征税审批的后续管理 　　根据《国家税务总局关于×××大连事务所外籍雇员取得数月奖金确定纳税义务问题的批复》（国税函[1997]546号）第一条的规定，在我国境内无住所的个人来华后一次性取得数月奖金，凡能提供雇佣单位有关奖励制度规定，证明上述数月奖金含有属于来华之前在我国境外工作月份相应奖金的，经当地主管税务机关核准后，不予征收个人所得税。取消上述核准后，在我国境内无住所的个人取得上述数月奖金，在申报纳税时，应就取得的上述不予征税的奖金作出说明，并附送雇佣单位有关奖励制度，证明其上述奖金有属于来我国之前在我国境外工作月份奖金的，可以扣除并不予征税。否则，税务机关有权进行纳税调整。

提问人：amy_ou 时间：2014-03-17 12:17:42
谢谢版主！
根据 2004 年 80 号规定“取消上述核准后，外籍个人取得上述补贴收入，在申报缴纳或代扣代缴个人所得税时，应按国税发[1997]54号的规定提供有关有效凭证及证明资料。主管税务机关应按照国税发[1997]54号的要求，就纳税人或代扣代缴义务人申报的有关补贴收入逐项审核。对其中有关凭证及证明资料，不能证明其上述免税补贴的合理性的，主管税务机关应要求纳税人或代扣代缴义务人在限定的时间内，重新提供证明材料。凡未能提供有效凭证及证明资料的补贴收入，主管税务机关有权给予纳税调整。”
是否外籍的补贴收入目前仍要提供资料给税务机关逐项审核的？我公司好像一直以来都没有做这些工作，是否在报销凭证中有相关发票等资料，到时税务机关要求提供时提供就可以了？需要我们主动提交资料吗？谢谢！

回答人：chenyiwei
我理解是取消审批以后更为看重证据的作用。具体建议咨询税务专业人士。也请有这方面实际操作经验的网友协助，谢谢！